Minutes et répertoires du notaire Martin II HAGUENIER, janvier 1606 - juin 1638 (étude X)
Archives nationales
- Minutes de Martin II HAGUENIER, janvier 1606 - juin 1638; MC/ET/X/1 - MC/ET/X/82
  - Minutes. 1629, octobre - 1629, décembre, octobre 1629 - décembre 1629; MC/ET/X/69
    - Accord entre Jean III Mazuel, violon ordinaire de la chambre du roi, demeurant rue des Prêcheurs, d'une part, et Pierre Mazuel, maître joueur d'instruments, demeurant rue des Arcis, d'autre part, aux termes duquel Pierre quitte Jean, son frère, de la somme de 1.700 livres que celui-ci a reçue 
      Documents du Minutier central concernant l'histoire de la musique (1600-1650), par Madeleine Jurgens, tome I [études I à X, 1763 actes], Paris, Archives nationales, 1967, p. 218 (instrument de recherche imprimé dématérialisé, certaines notices sont plus détaillées dans la version intégrale accessible en ligne par la rubrique 'Autres instruments de recherche', voir contexte dans le Plan d’orientation général - Notaires de Paris, guides thématiques du Minutier).
  - Minutes. 1631, janvier - 1631, mars, janvier 1631 - mars 1631; MC/ET/X/70
    Les mois d'avril, mai et juin 1631 manquent.
    - Consentement donné par Jean de La Genière, maître charron bourgeois de Paris, demeurant rue Saint-Denis, paroisse Saint-Nicolas-des-Champs, stipulant au nom de son fils, à l'élargissement de Pantaléon Delestres, compagnon peintre, détenu aux prisons de For-l'évêque pour avoir blessé de deux coups d'épée, l'un au visage, l'autre au bras, Jean de la Genière fils, à condition que Pierre Delestres, maître peintre, demeurant au bout du pont Saint-Michel, sur la travée du quai du Palais, frère du prisonnier, s'oblige à faire panser et médicamenter le blessé à ses frais et à payer les dépens de l'instance., 3 janvier 1631; MC/ET/X/70
      Documents du Minutier central concernant les peintres, sculpteurs et graveurs au XVIIe siècle (1600-1650) [études I à X, 1955 actes], par Marie-Antoinette Fleury, tome I, Paris, S.E.V.P.E.N, 1969, p. 191 (instrument de recherche imprimé dématérialisé, certaines notices sont plus détaillées dans la version intégrale accessible en ligne par la rubrique 'Autres instruments de recherche', voir contexte dans le Plan d’orientation général - Notaires de Paris, guides thématiques du Minutier).
      ratification; For-l'Evêque (prison de); Saint-Denis (rue); Saint-Michel (pont); Saint-Nicolas-des-Champs (paroisse); Delestres, Pantaléon; Delestres, Pierre; La Genière, Jean de; charron; peintre
    - CREIL Jean de conseiller du roi et trésorier général de France § Contrat de mariage avec Elisabeth Perou., 2 février 1631; MC/ET/X/70
      contrat de mariage; Perou, Elisabeth
    - DUFOUR Claude conseiller et aumônier du roi § Bail par constitution, 3 février 1631 - 13 février 1631; MC/ET/X/70
      bail
    - Bail par Martin Haguenyer, notaire au Châtelet, demeurant rue Saint-Denis, paroisse Saint-Leu-Saint-Gilles, à Ancelot Duingue, maître joueur d'instruments, demeurant rue des Petits-Champs, d'une place de 3 toises de large sur 21 toises de long, à prendre sur une pièce de terre appartenant audit Haguenyer sous les moulins de La Villeneuve-en-Gravois, moyennant 12 livres de rente annuelle., 3 février 1631 - 15 avril 1633; MC/ET/X/70
      1633, 15 avril. Accord entre les parties pour la construction d'un mur entre leurs emplacements respectifs.
      Haguenyer, Martin
    - DELAMARE Pierre marchand pain d'épicier demeurant rue de la Croix § Contrat de mariage de Pierre DELAMARE avec Edmée Thierre veuve de Laurent le Fort, marchand mercier à Auxerre, 3 février 1631; MC/ET/X/70
      contrat de mariage; Delamare, Pierre
    - SENESCHAL Antoinette + § Inventaire après décès de Antoinette SENESCHAL à la requête d'Hubert de Cornet son marie, maître en fait d'armes., 10 février 1631; MC/ET/X/70; 12 ff
      inventaire; Seneschal, Antoinette
    - LE GALLOIS Jean écuyer, conseiller du roi, receveur alternatif du domaine du duché d'Alençon § Contrat de mariage avec Marie de Saint-Aubin, 13 février 1631; MC/ET/X/70
      contrat de mariage; Le Gallois, Jean
    - PONCHER Abraham de écuyer secrétaire interprète du roi en langue germanique demeurant rue de la Truanderie § Bail de maison par Abraham de PONCHER et autres, 15 février 1631; MC/ET/X/70
      bail; Poncher, Abraham
    - VERRES de Feuchère § Promesse par Pierre Verrier, marchand verrier demeurant à Neuilly au Perdre de livre rue charge de chenal de. .. à Guillaume le Roi, march. verrier, 15 février 1631; MC/ET/X/70
      marché; promesse; Verrier, Pierre; Le Roi, Guillaume; maître verrier
    - CARRIÈRE à plâtre § Bail de. .., 18 février 1631; MC/ET/X/70
    - BOUCAULT (Hubert) Charpentier à la Villette Saint-Lazare § Contrat de mariage de, avec Jeanne Poisson, 22 février 1631; MC/ET/X/70
      contrat de mariage; Boucault, Hubert
    - PAYSAN Jean maître jardinier § Contrat de mariage de Jean PAYSAN avec Marguerite Petit, 23 février 1631; MC/ET/X/70
      contrat de mariage; Paysan, Jean
    - HANICLE (Robert) maçon demeurant rue du Vertbois § Contrat de mariage de Jean Hanicle son fils aussi maître maçon avec Marguerite Ledru, fille d'un menuisier, Michel VILLEDO, maître maçon est Témoin au contrat de mariage comme b-frère à cause de Marguerite Hanicle, sa femme., 24 février 1631; MC/ET/X/70
      contrat de mariage; Hanicle, Robert
    - LEFEVRE (Nicolas) maçon demeurant rue du Bourg l'Abbe § Bail à rente, 26 février 1631; MC/ET/X/70
      bail; Lefèvre, Nicolas
    - PONCHER Pierre conseiller du roi et audiencier en sa Chambre des Comptes, demeurant rue Culture Ste Catherine § C/t/ de mariage avec Catherine Dufour., 27 février 1631; MC/ET/X/70
      contrat de mariage; Dufour, Catherine
    - GUILLEMOT (Etienne) + maître maçon § Quittance., 27 février 1631; MC/ET/X/70
      quittance; Guillemot, Etienne
    - CHARPENTERIE (Marché de) § Marché de. .. pour une maison sise entre les 2 portes Saint-Martin Ch/r/ Quentin Collo, 27 février 1631; MC/ET/X/70
      marché; Collo, Quentin; charpentier
    - GUERRY (Sébastien) + maître fondeur en terre et sable demeurant rue Aumaire § Inventaire après décès de... à la requête de Marie Combauld sa veuve, 5 mars 1631; MC/ET/X/70
      inventaire; Guerry, Sébastien
    - TONDU Antoine marchand b. de Paris § Inventaire après décès de Antoine Tondu marchand bourgeois de Paris à la requête de Jeanne Pasquier, 6 mars 1631; MC/ET/X/70; 66 ff
      inventaire; Tondu, Antoine
    - DUBOIS Jeanne femme de Mathieu Croquet maître brodeur § Testament de Jeanne DUBOIS, 8 mars 1631; MC/ET/X/70
      testament; Dubois, Jeanne
    - GOUSSAULT (Etienne) maître maçon § C/t/ d'apprentissage chez., 9 mars 1631; MC/ET/X/70
      contrat d'apprentissage; Goussault, Etienne
    - LE PREUX Françoise § Inventaire après décès de Françoise LE PREUX à la requête de François Gérard b. de Paris demeurant rue de la Tonnellerie, 10 mars 1631; MC/ET/X/70; 21 ff
      inventaire; Le Preux, Françoise
    - BRODEUR § Apprentissage de..., 10 mars 1631; MC/ET/X/70
      contrat d'apprentissage
    - MESTAYER Catherine § Testament de Catherine MESTAYER, 20 mars 1631; MC/ET/X/70
      testament; Mestayer, Catherine
    - LEDRAN Audry marchand b. de Paris § Contrat de mariage de Audry LEDRAN avec Isabelle Langlois, 21 mars 1631; MC/ET/X/70
      contrat de mariage; Ledran, Audry
    - LEZIER Jean maître jardinier d'au fbg Saint-Denis § Inventaire après décès, 22 mars 1631; MC/ET/X/70; 7 ff.
      inventaire; Lezier, Jean
    - TROCHE (Guillaume) maître maçon demeurant rue de Poitou § Marché pour la maison des Trois Cuillers, 22 mars 1631; MC/ET/X/70
      marché; Troche, Guillaume
    - Bail pour 3 ans par Claude Huart, notaire au Châtelet, demeurant rue Saint-Martin, paroisse Saint-Nicolas-des-Champs, à Louis Blouin, d'une maison rue Saint-Martin., 28 mars 1631; MC/ET/X/70; fol.0217
      bail; Saint-Martin (rue); Blouin, Louis; Huart, Claude; notaire
    - PARMENTIER (Louis) maître orfèvre § Contrat de mariage avec. .. Marguerite Rousseau, 29 mars 1631; MC/ET/X/70
      contrat de mariage; Parmentier, Louis
  - Minutes. 1631, juillet - 1631, septembre, juillet 1631 - septembre 1631; MC/ET/X/71
    - Marché par lequel Michel Maroys, voiturier par eau, demeurant à Rouen, promet à Nicolas et à Simon Guillaih, demeurant rue Saint-Martin, paroisse Saint-Merri et à Germain Gissey, demeurant rue Neuve-Saint-Côme, sculpteurs, de voiturer par terre et par mer et rendre à terre à port déchargeable de la ville d'Eu, deux sépultures composées de plusieurs pièces de marbre, bronze et pierre, qui seront chargées dans le bateau dudit Maroys, le jeudi suivant; ces monuments appartiennent à la douairière de Guise et sont destinés au tombeau de son mari. Le marché est conclu moyennant la somme de 300 livres, payable moitié lors du chargement et moitié lors de l'arrivée à Eu., 3 septembre 1631 - 12 septembre 1631; MC/ET/X/71
      1631, 12 septembre. - Quittance par ledit Maroys aux sculpteurs d'une somme de 150 livres.
      Précisions sur les lieux: Eu (Seine-Maritime)--Port
      Documents du Minutier central concernant les peintres, sculpteurs et graveurs au XVIIe siècle (1600-1650) [études I à X, 1955 actes], par Marie-Antoinette Fleury, tome I, Paris, S.E.V.P.E.N, 1969, p. 285 (instrument de recherche imprimé dématérialisé, certaines notices sont plus détaillées dans la version intégrale accessible en ligne par la rubrique 'Autres instruments de recherche', voir contexte dans le Plan d’orientation général - Notaires de Paris, guides thématiques du Minutier).
      marché; quittance; Eu (Seine-Maritime); Saint-Côme (rue); Saint-Martin (rue); Saint-Merri (paroisse); Rouen (Seine-Maritime); Gissey, Germain; Guillain, Nicolas; Guillain, Simon; Guise, Catherine de Clèves (1548-1633, duchesse de); Maroys, Michel; sculpteur; transporteur de marchandises; batelier
  - Minutes. 1631, octobre - 1631, décembre, octobre 1631 - décembre 1631; MC/ET/X/72
    - Contrat d'apprentissage pour trois ans, au profit de Jean Moreau, âge de douze ans, fils de feus Crépin Moreau, enlumineur, et de Légère Manet, entre Isaac Havart, maître potier de terre, son tuteur, demeurant rue Transnonain, et Antoine Blain, enlumineur, demeurant rue et paroisse Saint-Sauveur, moyennant la somme de 18 livres., 8 octobre 1631; MC/ET/X/72
      L'apprenti sera logé, nourri, chauffé et éclairé aux frais du maître qui l'entretiendra même de ses habits et chaussures.
      Documents du Minutier central concernant les peintres, sculpteurs et graveurs au XVIIe siècle (1600-1650) [études I à X, 1955 actes], par Marie-Antoinette Fleury, tome I, Paris, S.E.V.P.E.N, 1969, p. 504 (instrument de recherche imprimé dématérialisé, certaines notices sont plus détaillées dans la version intégrale accessible en ligne par la rubrique 'Autres instruments de recherche', voir contexte dans le Plan d’orientation général - Notaires de Paris, guides thématiques du Minutier).
      contrat d'apprentissage; Saint-Sauveur (paroisse); Saint-Sauveur (rue); Transnonnain (rue); Blain, Antoine; Havart, Isaac; Manet, Légère; Moreau, Crépin; Moreau, Jean; dessinateur; potier
    - Contrat d'apprentissage pour un an, au profit d'Étienne Goussault, entre Étienne Goussault, maître maçon, demeurant rue et Paroisse Saint-Sauveur, son père, et Pierre Collot, maître sculpteur, demeurant rue Saint-Martin, paroisse Saint-Nicolas-des-Champs, qui s'engage a montrer à l'apprenti, à dessigner, pourtraire, esbaucher et tirer et travailler d'ornemens en pierre et cire, moyennant 200 livres., 3 novembre 1631; MC/ET/X/72
      1631, 25 novembre. - Quittance d'une somme de 50 livres.
      -1632, 6 mai. - Quittance d'une somme de 100 livres.
      Documents du Minutier central concernant les peintres, sculpteurs et graveurs au XVIIe siècle (1600-1650) [études I à X, 1955 actes], par Marie-Antoinette Fleury, tome I, Paris, S.E.V.P.E.N, 1969, p. 144 (instrument de recherche imprimé dématérialisé, certaines notices sont plus détaillées dans la version intégrale accessible en ligne par la rubrique 'Autres instruments de recherche', voir contexte dans le Plan d’orientation général - Notaires de Paris, guides thématiques du Minutier).
      contrat d'apprentissage; quittance; Saint-Martin (rue); Saint-Nicolas-des-Champs (paroisse); Saint-Sauveur (paroisse); Saint-Sauveur (rue); Collot, Pierre; Goussault, Etienne; maçon; sculpteur
  - Minutes. 1632, janvier - 1632, mars, janvier 1632 - mars 1632; MC/ET/X/73
    - Nomination par Charles Normant et Benjamin Lemaire, marguilliers de Notre-Dame de Bonne-Nouvelle, fondée à La Villeneuve-sur-Gravois, de Michel Le Goupil, prêtre, comme clerc de l'église, sur l'avis d'Ancelot Duingue et de Jean Perrier, anciens marguilliers., 2 janvier 1632; MC/ET/X/73
    - Marché entre Boniface Butaye, maître peintre et sculpteur, demeurant rue et faubourg Saint-Victor, derrière la boucherie, paroisse Saint-Nicolas-du-Chardonnet, et les confrères de la Passion, en l'église de la Trinité à Paris, représentés par Nicolas Boyvin, maître et receveur de ladite confrérie, pour dorer et enrichir un bâton de confrérie garnie de ses figures, moyennant 90 livres tournois, dont 32 livres payées d'avance., 11 janvier 1632; MC/ET/X/73
      Le travail devra être achevé pour la semaine sainte prochaine.
      Documents du Minutier central concernant les peintres, sculpteurs et graveurs au XVIIe siècle (1600-1650) [études I à X, 1955 actes], par Marie-Antoinette Fleury, tome I, Paris, S.E.V.P.E.N, 1969, p. 101 (instrument de recherche imprimé dématérialisé, certaines notices sont plus détaillées dans la version intégrale accessible en ligne par la rubrique 'Autres instruments de recherche', voir contexte dans le Plan d’orientation général - Notaires de Paris, guides thématiques du Minutier).
      marché; Saint-Nicolas-du-Chardonnet (paroisse); Saint-Victor (faubourg); Saint-Victor (rue); Boyvin, Nicolas; Butaye, Boniface; peintre; comptable; sculpteur
    - Entrée de Denis Lestrier, fils de Jean Lestrier, maître tailleur d'habits, demeurant rue du Bourg-l'Abbé, comme enfant de choeur pour quatre années en l'église Saint-Jacques-de l'Hôpital. L'enfant se rendra chaque jour à l'église et le maître des enfants de choeur assurera son instruction, lui donnera chaque mois une pièce de 21 sols 4 deniers, une robe rouge à chaque Pâques, un bonnet carré et des aubes., 6 février 1632; MC/ET/X/73
    - Entrée de Jacques de France, fils de Jean de France, maître tailleur d'habits, demeurant rue Saint-Denis, comme enfant de choeur, pour six années, en l'église Saint-Jacques-de-l'Hôpital. Les conditions sont les mêmes qu'en l'acte précédent., 6 février 1632; MC/ET/X/73
    - Contrat de mariage entre Nicolas Monneret, compagnon menuisier, demeurant rue Saint-Denis, paroisse Saint-Laurent, fils de feu Étienne Monneret, laboureur à Senoncourt en Franche-Comté, et d'Antoinette Chapin, et Marie Prailly, veuve de Claude Durant, compagnon vinaigrier, demeurant mêmes rue et paroisse. Le contrat est passé en le présence de Nicole Cluet, veuve de Robert Doussar, maître peintre, sa grand'tante maternelle., 16 février 1632; MC/ET/X/73
      Documents du Minutier central concernant les peintres, sculpteurs et graveurs au XVIIe siècle (1600-1650) [études I à X, 1955 actes], par Marie-Antoinette Fleury, tome I, Paris, S.E.V.P.E.N, 1969, p. 201 (instrument de recherche imprimé dématérialisé, certaines notices sont plus détaillées dans la version intégrale accessible en ligne par la rubrique 'Autres instruments de recherche', voir contexte dans le Plan d’orientation général - Notaires de Paris, guides thématiques du Minutier).
      contrat de mariage; Saint-Denis (rue); Saint-Laurent (paroisse); Senoncourt (Haute-Saône); Chapin, Antoinette; Cluet, Nicole; Doussar (veuve); Doussar, Robert; Durant (veuve); Durant, Claude; Monneret, Etienne; Monneret, Nicolas; Prailly, Marie; agriculteur; menuisier; peintre; vinaigrier
  - Minutes. 1632, avril - 1632, juin, avril 1632 - juin 1632; MC/ET/X/74
    - Bail par Nicolas [I] Réveillon, Martin Boyvin, Henri Legros et Robert Butaye, doyen et maîtres de la confrérie de la Passion, pour quatre années, à Pierre Petit, marchand de chevaux, et à Marie { Cornille ou] Cauville, sa femme, demeurant rue Montorgueil, d'un magasin situé sous la grande salle de l'Hôtel de Bourgogne, moyennant 110 livres de loyer annuel., 3 juin 1632 - 22 avril 1633; MC/ET/X/74
      1633, 22 avril. Quittance par Martin Boyvin à Marie Cauville de 55 livres.
      Documents du Minutier central des notaires de Paris, Le théâtre professionnel à Paris, 1600-1649, étude par Alan Howe, documents analysés par Madeleine Jurgens et Alan Howe [457 actes], transcriptions par Andrée Chauleur et Pierre-Yves Louis, Paris, Archives nationales, 2000, notice n° 264 (instrument de recherche imprimé dématérialisé dont la version intégrale est accessible en ligne par la rubrique 'Autres instruments de recherche', voir contexte dans le Plan d’orientation général - Notaires de Paris, guides thématiques du Minutier).
      bail; quittance; Montorgueil (rue); Bourgogne (hôtel de); Réveillon, Nicolas I; Boyvin, Martin; Legros, Henri; Butaye, Robert; Petit, Pierre; Cornille ou Cauville, Marie; commerçant
  - Minutes. 1634, janvier - 1634, mars, janvier 1634 - mars 1634; MC/ET/X/75
    - Bail par Gilles Goupilleau, secrétaire de la chambre du roi, demeurant rue des Deux-Portes, pour trois années, à Philbert Robin, dit Le Gaulcher, comédien ordinaire du roi, demeurant rue Montorgueil, d'une maison sise rue Montorgueil, voisine de l'Hôtel de Bourgogne, moyennant 165 livres de loyer annuel., 7 février 1634; MC/ET/X/75
      Documents du Minutier central des notaires de Paris, Le théâtre professionnel à Paris, 1600-1649, étude par Alan Howe, documents analysés par Madeleine Jurgens et Alan Howe [457 actes], transcriptions par Andrée Chauleur et Pierre-Yves Louis, Paris, Archives nationales, 2000, notice n° 276 (instrument de recherche imprimé dématérialisé dont la version intégrale est accessible en ligne par la rubrique 'Autres instruments de recherche', voir contexte dans le Plan d’orientation général - Notaires de Paris, guides thématiques du Minutier).
      bail; Deux-Portes (rue des); Montorgueil (rue); Bourgogne (hôtel de); Goupilleau, Gilles; Robin dit Le Gaulcher, Philbert; acteur
  - Minutes. 1634, octobre - 1634, décembre, octobre 1634 - décembre 1634; MC/ET/X/76
    - Bail pour 3 ans par Martin Haguenier II, notaire au Châtelet, demeurant rue Saint-Denis, paroisse Saint-Leu, d'un moulin à vent, sis sur le boulevard du Temple, avec pièces annexes, lui appartenant à cause de Jeanne Lorange, sa femme, à Adrien Falentin, marchand meunier, demeurant sur le boulevard de la porte du Temple, moyennant 200 l. de loyer annuel., 6 octobre 1634; MC/ET/X/76; fol.0013
      bail; Saint-Denis (rue); Temple (boulevard du); Temple (porte du); Falentin, Adrien; Haguenier, Martin II; Lorange, Jeanne; meunier; notaire
    - Contrat de mariage entre Claude Cointain, âgé de 28 ans, marchand pourvoyeur, demeurant rue Darnetal, paroisse Saint-Laurent, fils de Jean Cointain, laboureur, demeurant à Aymenonville (près de Metz) et de Catherine Capton, décédée, d'une part, et Marguerite Dumouré, au logis et service de honnêtes personnes Jean Perou l'aîné pourvoyeur de la maison du Roi et de C ? J Lomet sa femme, demeurant rue des Graviliers, paroisse Saint-Nicolas des Champs, fille de Georges Dumouré, vigneron, demeurant au Pré Saint-Gervais et de Guillemette Lezier, décédée, d'autre part., 18 octobre 1634; MC/ET/X/76
      contrat de mariage; Le Pré-Saint-Gervais (Seine-Saint-Denis); Metz (Moselle); Gravilliers (rue des); Capton, Catherine; Cointain, Claude; Cointain, Jean; Dumouré, Georges; Dumouré, Marguerite; Lezier, Guillemette; Lomet (Mme); Perou, Jean (l'aîné); employé de maison; agriculteur; commerçant; viticulteur
    - Contrat de mariage entre maître Claude Guerin, chapelier, demeurant rue des Ecrivains, paroisse Saint-Jacques-de-la-Boucherie, fils de Pierre Guerin, maître chapelier, et de Françoise Billarf, décédée, d'une part, et Claude Bessault, fille de Étienne Bessault, décédé, coupeur égratigneur en draps de soie, et d'Étiennette Guytonneau, demeurant rue Saint-Honoré, paroisse Saint-Eustache, d'autre part., 18 octobre 1634; MC/ET/X/76
      contrat de mariage; Ecrivains (rue des); Saint-Honoré (rue); Bessault, Claude; Bessault, Etienne; Billarf, Françoise; Guerin, Claude; Guerin, Pierre; Guytonneau, Etiennette; fabricant d'accessoires vestimentaires; fabricant d'accessoires vestimentaires
    - Sous-bail à partir du 1er février 1635, et pour la durée de la foire Saint-Germain, par Denis Cusin, marchand de cordons, bourgeois de Paris, à Samuel Lebas, maître peintre, demeurant sur le pont Notre-Dame, de loges et cabinets sis à la foire Saint-Germain, rue de la Chaudronnerie, moyennant un loyer de 189 livres. Ces loges et cabinets appartiennent à Charles Martin, peintre et valet de chambre du roi, 4 novembre 1634; MC/ET/X/76
      Documents du Minutier central concernant les peintres, sculpteurs et graveurs au XVIIe siècle (1600-1650) [études I à X, 1955 actes], par Marie-Antoinette Fleury, tome I, Paris, S.E.V.P.E.N, 1969, p. 383 384 (instrument de recherche imprimé dématérialisé, certaines notices sont plus détaillées dans la version intégrale accessible en ligne par la rubrique 'Autres instruments de recherche', voir contexte dans le Plan d’orientation général - Notaires de Paris, guides thématiques du Minutier).
      bail; Saint-Germain (foire); Saint-Germain-des-Prés (hameau); Cusin, Denis; Lebas, Samuel; Martin, Charles; commerçant; peintre; peintre; officier de la Chambre du roi (Ancien Régime)
    - Contrat de mariage entre Claude de Briçon, maître tailleur de jais, ambre, corail et porcelaine, demeurant rue Saint-Denis, paroisse Saint-Nicolas-des-Champs, et Mireille Leclerc, fille de feu Jacques Leclerc, sculpteur, et de Jeanne Pottancier, demeurant rue Saint-Denis, paroisse Saint-Sauveur., 4 novembre 1634; MC/ET/X/76
      Dot: 500 livres dont 200 livres de trousseau.
      Douaire: 200 livres.
      Documents du Minutier central concernant les peintres, sculpteurs et graveurs au XVIIe siècle (1600-1650) [études I à X, 1955 actes], par Marie-Antoinette Fleury, tome I, Paris, S.E.V.P.E.N, 1969, p. 395 (instrument de recherche imprimé dématérialisé, certaines notices sont plus détaillées dans la version intégrale accessible en ligne par la rubrique 'Autres instruments de recherche', voir contexte dans le Plan d’orientation général - Notaires de Paris, guides thématiques du Minutier).
      contrat de mariage; Saint-Denis (rue); Saint-Nicolas-des-Champs (paroisse); Saint-Sauveur (paroisse); Briçon, Claude de; Leclerc, Jacques; Leclerc, Mireille; Pottancier, Jeanne; sculpteur; décorateur
    - Contrat de mariage entre Philippe Lacherie, maître passementier boutonnier, demeurant rue Saint-Denis, paroisse Saint-Sauveur, fils de Jacques Lacherie, décédé, menuisier, et de Guyonne Dubois, d'une part, et Charlotte Feline, fille d'honorable personne Pierre Feline, marchand, demeurant rue Saint-Denis, paroisse Saint-Sauveur et de Marie Briffaulteau, d'autre part., 19 novembre 1634; MC/ET/X/76
      contrat de mariage; Saint-Denis (rue); Briffaulteau, Marie; Dubois, Guyonne; Feline, Charlotte; Feline, Pierre; Lacherie, Jacques; Lacherie, Philippe; tabletier; commerçant; menuisier; passementier
    - Contrat de mariage entre Martin Pelletier, maître patenotrier d'émail, fils de Jean Pelletier, patenotrier d'émail, marchand verrier, juré-porteur de grains, demeurant rue Saint-Denis, paroisse Saint-Nicolas des Champs et de Perrette Sautais, d'une part, et Nicole Parmentier, fille de Simon Parmentier, décédé, marchand boulanger, et de Helene Sarazin, demeurant rue Ferpillon, paroisse Saint-Nicolas, d'autre part., 19 novembre 1634; MC/ET/X/76